臺灣板橋地方法院刑事判決　　　　　　　94年度訴字第1527號
公　訴　人　臺灣板橋地方法院檢察署檢察官
被　　　告　甲○○
　　　　　　　　　　　樓
　　　　　　　　　　（現另案在臺灣臺北監獄臺北分監執行）
上列被告因違反毒品危害防制條例案件，經檢察官提起公訴（九
十四年度核退毒偵字第九○四號），本院受命法官行準備程序中
，被告為有罪陳述，由合議庭裁定由受命法官獨任進行簡式審判
程序，本院判決如下：
    主  文
甲○○施用第一級毒品，累犯，處有期徒刑壹年。扣案之吸食器
個、吸管貳支均沒收。
    事  實
一、甲○○於民國九十年間因犯贓物罪等案件，經臺灣高等法院
    以八十九年度上易字第四五七四號判決判處收受贓物部分有
    期徒刑六月，如易科罰金以三百元折算一日，及侵占遺失物
    部分罰金四千元，如易服勞役以三百元折算一日，於九十年
    四月四日有期徒刑易科罰金及罰金繳清執行完畢（構成累犯
    ）。又曾因施用第一級毒品海洛因、第二級毒品甲基安非他
    命案件，經本院於八十七年七月二十四日裁定送勒戒處所觀
    察、勒戒後，因有繼續施用毒品傾向，再經本院於八十七年
    十二月一日裁定送戒治所施以強制戒治，屆滿三月後，其成
    效經評定為合格，無繼續戒治之必要，經本院於八十八年三
    月四日裁定停止戒治，且所餘戒治期間付保護管束，嗣甲○
    ○於保護管束期間之八十八年九月二十二日經臺灣板橋地方
    法院檢察署觀護人採尿送鑑，結果呈嗎啡陽性反應，足認其
    違反保護管束應遵守事項情節重大，經本院於八十八年十月
    三十日裁定撤銷停止戒治，並令入戒治處所施以強制戒治，
    迄八十九年十月十八日戒治期滿執行完畢，並經本院於八十
    九年十月十九日以八十九年度簡字第一八四號判決免刑確定
    。而甲○○上開八十八年九月二十二日該次查獲施用毒品海
    洛因之犯行，係本院上開免刑判決確定前所為，自不得以二
    犯論，並經臺灣板橋地方法院檢察署檢察官以九十年度毒偵
    字第三號不起訴處分確定。再因施用第一級毒品海洛因、第
    二級毒品甲基安非他命案件，經臺灣板橋地方法院檢察署檢
    察官以九十二年度偵字第一六八九九號、九十三年度毒偵字
    第九一二號提起公訴，本院以九十三年度訴字第四六九號判
    決判處施用第一級毒品部分有期徒刑八月，施用第二級毒品
    部分有期徒刑四月，應執行有期徒刑十月，經臺灣高等法院
    於九十四年二月二十二日以九十三年度上訴字第三一六一號
    判決駁回上訴，經最高法院以九十四年度台上字第二二一二
    號判決駁回上訴確定。仍不知悔改，明知海洛因、甲基安非
    他命經毒品危害防制條例列為第一級、第二級毒品，不得施
    用、持有，於強制戒治執行完畢釋放後五年內之九十四年一
    月三十一日中午某時許（距離前開確定案件為警查獲時間九
    十二年九月四日已有一年四月之久），在臺北縣永和市○○
    路○段一九六巷二之三號五樓住處內，基於施用第一級、第
    二級毒品之犯意，將海洛因及甲基安非他命同時置於吸食器
    內，下以火燒烤吸食煙霧，同時施用第一級、第二級毒品一
    次。於同日十七時二十分許在上址與林文忠（另案審理）為
    警查獲，並扣得甲○○所有供施用毒品之吸食器三個、吸管
    二支，林文忠所有之注射針筒一支。
二、案經臺北縣政府警察局永和分局報請臺灣板橋地方法院檢察
    署檢察官偵查起訴。
    理  由
一、訊據被告甲○○對於施用第一級、第二級毒品之犯行坦承不
    諱，其為警查獲後，採尿送驗結果呈安非他命類、鴉片類陽
    性反應，有臺灣檢驗科技股份有限公司濫用藥物尿液檢驗報
    告一份在卷可稽。復有扣案之吸食器三個、吸管二支等物扣
    案可資佐證。又依本院歷來審判經驗得知，海洛因及甲基安
    非他命之吸食方式，依施用者之使用習慣而有所不同，並無
    一定模式可循，據以往囑託鑑定機關所為之鑑定結果得知，
    確有於毒品證物及吸食工具等之檢驗中發現以前開二者毒品
    摻雜吸食之案例，故確有施用者將二者同時施用之可能。一
    般而言，甲基安非他命或海洛因大多分開使用，下列幾種情
    形會有混用之情形：1 、有些海洛因使用者喜好加入甲基安
    非他命以增加舒暢感覺。2 、原先使用甲基安非他命者開始
    嘗試使用海洛因。3 、有些海洛因成癮者偶爾會施用甲基安
    非他命來消除海洛因戒斷時出現之不舒服症狀。4 、有些海
    洛因被販毒者加入甲基安非他命以增加其重量。上述之1 、
    2 之情況，較常見甲基安非他命和海洛因同時放在玻璃球內
    燒烤施用，同時施用不會引起排斥，甚至在欣快感方面有加
    強的可能，此有行政院國軍退除役官兵輔導委員會臺北榮民
    總醫院九十三年五月十一日北總內字第○九三○○二三三七
    二號函附卷可憑。被告於本院審理時所稱同時將海洛因、甲
    基安非他命同時併行施用，非無可能。被告自白核與事實相
    符。被告曾因施用第一級毒品海洛因、第二級毒品安非他命
    案件，經本院於八十七年七月二十四日裁定送勒戒處所觀察
    、勒戒後，因有繼續施用毒品傾向，再經本院於八十七年十
    二月一日裁定送戒治所施以強制戒治，屆滿三月後，其成效
    經評定為合格，無繼續戒治之必要，經本院於八十八年三月
    四日裁定停止戒治，且所餘戒治期間付保護管束，嗣被告於
    保護管束期間之八十八年九月二十二日經臺灣板橋地方法院
    檢察署觀護人採尿送鑑，結果呈嗎啡陽性反應，足認其違反
    保護管束應遵守事項情節重大，經本院於八十八年十月三十
    日裁定撤銷停止戒治，並令入戒治處所施以強制戒治，迄八
    十九年十月十八日戒治期滿執行完畢，並經本院於八十九年
    十月十九日以八十九年度簡字第一八四號判決免刑確定，有
    臺灣高等法院被告前案紀錄表、本院八十九年度簡字第一八
    四號判決書各一份在卷可憑。被告於強制戒治執行完畢釋放
    後五年以內再犯本件施用毒品犯行，事證已甚明確，其犯行
    堪以認定。
二、按海洛因、甲基安非他命經毒品危害防制條例列為第一級、
    第二級毒品，不得施用、持有，被告甲○○於強制戒治執行
    完畢釋放後，五年以內再犯本件施用毒品犯行，核被告所為
    ，係犯毒品危害防制條例第十條第一項施用第一級毒品罪、
    第十條第二項施用第二級毒品罪。其施用前後持有第一級毒
    品海洛因及第二級毒品甲基安非他命之低度行為，應為施用
    之高度行為所吸收，不另論罪。其係以一施用行為，觸犯前
    開施用第一級毒品及施用第二級毒品二罪名，為想像競合犯
    ，應依刑法第五十五條規定，從一重之施用第一級毒品罪處
    斷，公訴人認被告所犯上開二罪間，犯意各別，行為互殊，
    應分論併罰，尚有誤會。被告有事實欄所述之犯罪科刑及執
    行情形，有臺灣高等法院被告前案紀錄表一份可按，被告於
    受有期徒刑執行完畢五年以內，再犯本件有期徒刑以上之罪
    ，為累犯，依刑法第四十七條規定加重其刑。爰審酌被告前
    經觀察勒戒、強制戒治，仍未戒斷其施用毒品之惡習，並參
    酌其犯罪手段、戕害個人身心情形，未對社會大眾有所危害
    及犯罪後態度良好等一切情狀，量處如主文所示之刑，以資
    懲儆。
三、吸食器三個、吸管二支，為被告所有供施用第一級毒品、第
    二級毒品所用之物，業據被告供認在卷，上開物品均為被告
    供施用毒品所用之物，係日常用品拼湊而成，非專供施用毒
    品之器具，依刑法第三十八條第一項第二款規定宣告沒收。
    另扣案之注射針筒一支，被告否認為供施用毒品之器具，且
    扣押筆錄亦記載為同時查獲之林文忠所有之物，並無證據證
    明為被告所有供施用毒品之物，不予宣告沒收。
四、被告於九十二年九月四日十四時二十分許為警採尿前二十六
    小時內某時、九十六小時前某時內，施用第一級毒品海洛因
    、第二級毒品甲基安非他命之犯行，經臺灣板橋地方法院檢
    察署檢察官以九十二年度偵字第一六八九九號、九十三年度
    毒偵字第九一二號提起公訴，本院以九十三年度訴字第四六
    九號判決判處施用第一級毒品部分有期徒刑八月，施用第二
    級毒品部分有期徒刑四月，應執行有期徒刑十月，經臺灣高
    等法院於九十四年二月二十二日以九十三年度上訴字第三一
    六一號判決駁回上訴，後經最高法院以九十四年度台上字第
    二二一二號判決駁回上訴，於九十四年四月二十八日確定。
    有卷附之臺灣高等法院被告前案紀錄表、本院九十三年度訴
    字第四六九號、臺灣高等法院九十三年度上訴字第三一六一
    號判決書各一份可考。被告雖供稱自九十二年九月四日為警
    查獲後，斷斷續續施用第一級毒品海洛因、第二級毒品甲基
    安非他命，然查，被告於前開確定案件中矢口否認有任何施
    用毒品之行為，且自九十二年九月四日為警查獲迄至本案為
    警查獲期間內，被告並未曾因施用毒品遭警方移送，並無被
    告繼續施用毒品之相關證據；又被告供稱前開確定案件，施
    用毒品之方式係以針筒注射第一級毒品海洛因，另以吸食器
    施用第二級毒品甲基安非他命，足見先後兩案施用毒品之方
    式迥然不同，且犯罪時間已間隔一年四月之遙，客觀上難以
    認定本案與前開確定判決之犯行係基於概括犯意所為，兩案
    間並無連續犯之裁判上一罪關係，本案自非上開確定判決之
    效力所及，本院自得依法審究。
五、末按除被告所犯為死刑、無期徒刑、最輕本刑為三年以上有
    期徒刑之罪或高等法院管轄第一審案件者外，於前條第一項
    程序進行中，被告先就被訴事實為有罪之陳述時，審判長得
    告知被告簡式審判程序之旨，並聽取當事人、代理人、辯護
    人及輔佐人之意見後，裁定進行簡式審判程序，刑事訴訟法
    第二百七十三條之一第一項定有明文。查本件被告涉犯之違
    反毒品危害防制條例第十條第一項、第二項之罪，法定本刑
    ，均非最輕本刑為三年以上有期徒刑之罪，且被告就被訴事
    實為有罪之陳述，經告知被告簡式審判程序之旨，被告及公
    訴人對於本件改依簡式審判程序審理亦均表示無意見，是本
    院即依前揭刑事訴訟法規定，裁定本件進行簡式審判程序，
    附此敘明。
據上論斷，應依刑事訴訟法第二百七十三條之一第一項、第二百
九十九條第一項前段，毒品危害防制條例第十條第一項、第二項
、第二十三條第二項，刑法第十一條前段、第五十五條、第四十
七條、第三十八條第一項第二款，判決如主文。
本案經檢察官朱立豪到庭執行職務。
中　　華　　民　　國　　94　　年　　10　　月　　31　　日
                  刑事第十七庭  法　官  絲鈺雲
以上正本證明與原本無異
如不服本判決應於送達後10日內向本院提出上訴狀
                                書記官　葉子榕
中　　華　　民　　國　　94　　年　　11　　月　　4 　　日
附錄本案論罪科刑法條全文：
毒品危害防制條例第十條：
施用第一級毒品者，處六月以上五年以下有期徒刑。
施用第二級毒品者，處三年以下有期徒刑。
